zh-TW: 浴室配件相容性: 坐浴桶噴水器; 杯架; 吹風機支架; 手持蓮蓬頭支架; 鏡子; 浴袍掛勾; 安全扶手; 洗髮精瓶架; 層架; 淋浴籃; 淋浴置物架; 浴簾桿; 肥皂盤; 給皂機; 捲筒衛生紙架; 牙刷架; 毛巾桿; 掛毛巾架; 毛巾掛環; 其他
ko: 욕실 액세서리 호환성: 비데 스프레이; 컵 홀더; 헤어드라이어 거치대; 핸드샤워기 거치대; 거울; 가운 걸이; 안전 손잡이; 샴푸병 거치대; 선반; 샤워 바구니; 샤워용품 정리함; 샤워 커튼 봉; 비누 받침대; 비누 디스펜서; 화장실 휴지걸이; 칫솔꽂이; 수건걸이; 타월 걸이; 수건 고리; 기타
de: Kompatibilität von Badezimmeraccessoires: Bidet-Sprüheinrichtung; Getränkehalter; Haartrocknerhalterung; Handbrausehalter; Spiegel; Garderobenhaken; Sicherheitshaltegriff; Shampooflaschenhalter; Regal; Duschkorb; Duschablage; Duschvorhangstange; Seifenschale; Seifenspender; Toilettenpapierhalter; Zahnbürstenhalter; Handtuchstange; Handtuchhalter; Handtuchring; Sonstiges
bg-BG: Съвместимост на аксесоарите за баня: Пръскачка за биде; Държач за чаша; Поставка за сешоар; Поставка за ръчен душ; Огледало; Закачалка за халати; Предпазен парапет; Поставка за шампоан; Шкаф; Кошница за душ; Етажерки за душ; Корниз за завеса за душ; Чинийка за сапун; Диспенсър за сапун; Поставка за тоалетна хартия; Поставка за четки за зъби; Поставка тип лост за кърпи; Стойка за кърпи; Поставка тип пръстен за кърпи; Друго
es: Compatibilidad de los accesorios para el baño: Pulverizador para bidés; Portavasos; Soporte para secador de pelo; Soporte de ducha de mano; Espejo; Colgador para el baño; Asidero de seguridad; Soporte de botella de champú; Estante; Cesta de ducha; Organizador de ducha; Barra de cortina de ducha; Jabonera; Dispensador de jabón; Portarrollos; Vaso para cepillos de dientes; Toallero de barra; Toallero; Toallero de aro; Otros
sv: Kompatibilitet för badrumsaccessoarer: Bidetdusch; Mugghållare; Hårtorkshållare; Handduschhållare; Spegel; Morgonrockskrok; Säkerhetshandtag; Schampoflaskhållare; hylla; Duschkorg; Duschställ; Duschdraperistång; Tvålfat; Tvålpump; Toalettpappershållare; Tandborsthållare; Handdukstång; Handduksställ; Handduksring; Övrigt
nb: Kompatibilitet med baderomstilbehør: Bidet-sprayer; Koppholder; Holder for hårføner; Hånddusjholder; Speil; Kåpekrok; Sikkerhetshåndtak; Sjampoflaskeholder; Hylle; Dusjkurv; Dusjholder; Dusjforhengsstang; Såpeskål; Såpedispenser; Toalettpapirholder; Tannbørsteholder; Håndklestang; Håndklestativ; Håndklering; Annet
zh-CN: 浴室配件兼容性: 坐浴盆喷头; 杯架; 吹风机支架; 手持花洒支架; 镜子; 浴室衣帽钩; 安全扶手; 洗发水瓶架; 置物架; 淋浴篮; 淋浴置物架; 浴帘杆; 肥皂盒; 皂液器; 卫生纸架/卷纸架; 牙刷架; 毛巾杆; 毛巾架; 毛巾环; 其他
fr: Compatibilité des accessoires de salle de bains: Douchette de bidet; Porte-gobelet; Support pour sèche-cheveux; Support de douchette; Miroir; Crochet à peignoir; Barre d’appui; Support pour bouteille de shampoing; Étagère; Panier de douche; Rangement de douche; Tringle de rideau de douche; Porte-savon; Distributeur de savon; Distributeur de papier hygiénique; Porte-brosses à dents; Barre porte-serviette; Étagère à serviettes; Anneau porte-serviette; Autre
hu: Fürdőszobai kiegészítők kompatibilitása: Bidézuhany; Pohártartó; Hajszárító tartó; Kézi zuhanytartó; Tükör; Köntösakasztó; Biztonsági kapaszkodó; Samponflakontartó; Polc; Zuhanykosár; Zuhanykabin; Zuhanyfüggöny rúd; Szappantartó; Szappanadagoló; Vécépapírtartó; Fogkefetartó; Törülközőtartó; Törülközőtartó állvány; Törülközőtartó gyűrű; Egyéb
ru: Совместимость с аксессуарами для ванной комнаты: Гигиенический душ; Держатель для стакана; Держатель для фена; Держатель для ручного душа; Зеркало; Крючок для халата; Поручень для ванной комнаты; Держатель для бутылки с шампунем; Полка; Корзина для душа; Подставка для душевых принадлежностей; Штанга для душевой занавески; Мыльница; Дозатор для мыла; Держатель для туалетной бумаги; Держатель для зубных щеток; Штанга для полотенец; Вешалка для полотенец; Кольцо для полотенец; Другое
sl-SI: Združljivost kopalniških dodatkov: Razpršilec za bide; Držala za skodelice; Držalo za sušilnik za lase; Držalo za ročno prho; Zrcalno; Kavelj za haljo; Varnostni ročaj; Držalo za steklenico šampona; Regal; Košara za tuširanje; Kadica za tuširanje; Palica za zaveso za tuš; Mila; Podajalnik mila; Držalo za toaletni papir; Držala za zobne ščetke; Drog za brisače; Stojalo za brisače; Obroč za brisačo; Druga
da: Kompatibilitet med badeværelsestilbehør: Bidetbruser; Kopholder; Holder til hårtørrer; Holder til håndbruser; Spejl; Krog til badekåbe; Væghåndtag; Shampooflaskeholder; Hylde; Kurv til bruseren; Holder til bruseren; Stang til bruseforhæng; Sæbeskål; Sæbedispenser; Toiletrulleholdere; Tandbørsteholder; Håndklædestang; Håndklædestativ; Håndklædering; Andet
pl: Kompatybilność akcesoriów łazienkowych: Słuchawka bidetowa; Uchwyt na kubek; Uchwyt na suszarkę do włosów; Uchwyt na prysznic ręczny; Lustro; Wieszak na szlafrok; Uchwyt bezpieczeństwa; Uchwyt na butelkę szamponu; Półka; Koszyk prysznicowy; Półka prysznicowa; Drążek do zasłony prysznicowej; Mydelniczka; Dozownik do mydła; Uchwyt na papier toaletowy; Uchwyt na szczoteczki do zębów; Wieszak na ręczniki; Wieszak stojący na ręczniki; Wieszak-kółko na ręczniki; Pozostałe
pt-BR: Compatibilidade dos acessórios de banheiro: Ducha higiênica; Suporte de copo; Suporte para secador de cabelos; Suporte para chuveiro de mão; Espelho; Cabide para roupão; Barra de apoio; Porta-frasco de xampu; Prateleira; Cesto para chuveiro; Organizador para chuveiro; Varão para cortina de chuveiro; Saboneteira; Dispensador de sabonete; Porta-papel higiênico; Porta-escova de dentes; Barra para toalhas; Toalheiro; Argola para toalha; Outro
th: ความเข้ากันได้กับอุปกรณ์ห้องน้ำ: ที่ฉีดสำหรับโถชำระล้าง; ที่วางแก้ว; ที่วางไดร์เป่าผม; ขาตั้งฝักบัว; กระจก; ตะขอเสื้อคลุมอาบน้ำ; ราวจับเพื่อความปลอดภัย; ที่วางขวดแชมพู; ชั้นวางของ; ตะกร้าใส่อุปกรณ์อาบน้ำ; ชั้นวางของในห้องอาบน้ำ; ราวม่านห้องอาบน้ำ; ที่วางสบู่; ที่กดสบู่; ที่ใส่กระดาษชำระ; ที่ใส่แปรงสีฟัน; ราวแขวนผ้าเช็ดตัว; ชั้นวางผ้าเช็ดตัว; ห่วงแขวนผ้าเช็ดตัว; อื่นๆ
el: Συμβατότητα αξεσουάρ μπάνιου: Ψεκαστήρας μπιντέ; Ποτηροθήκη; Βάση σεσουάρ; Βάση ντους χειρός; Καθρέφτης; Άγκιστρο μπουρνουζιού; Μπάρα ασφαλείας; Θήκη για μπουκάλι σαμπουάν; Ράφι; Καλάθι ντους; Σύστημα πολλαπλών θηκών για ντους; Κουρτινόξυλο μπάνιου; Σαπουνοθήκη; Διανομέας σαπουνιού; Θήκη χαρτιού υγείας; Θήκη οδοντούβουρτσας; Ράγα πετσετών; Σχάρα πετσετών; Κρίκος πετσετών; Άλλο
ro-RO: Compatibilitatea accesoriilor pentru baie: Duș de bideu; Suport pentru pahare; Suport pentru uscător de păr; Suport pentru duș de mână; Oglindă; Cârlig de halat; Bară de siguranță; Suport pentru sticle de șampon; Raft; Coș de duș; Suport de duș; Tijă pentru perdea de duș; Savonieră; Dozator de săpun; Suport pentru hârtie igienică; Suport de periuțe de dinți; Bară de prosop; Bară pentru prosoape; Inel de prosop; Altele
pt-PT: Compatibilidade dos acessórios de casa de banho: Bidé com pulverizador; Porta-copos; Suporte para secador de cabelo; Suporte para chuveiro de mão; Espelho; Cabide para roupão; Barra de segurança; Suporte para frasco de champô; Prateleira; Cesto de duche; Organizador de chuveiro; Varão para cortina de duche; Saboneteira; Dispensador de sabonete; Suporte para papel higiénico; Suporte para escova de dentes; Toalheiro; Porta toalhas; Toalheiro redondo; Outro
nl: Compatibiliteit van badkameraccessoires: Bidetsproeier; Bekerhouder; Föhnhouder; Handdouchehouder; Spiegel; Badjashaak; Veiligheidsgreep; Shampoofleshouder; Plank; Douchemand; Douchemandje; Douchegordijnstang; Zeepbakje; Zeepdispenser; Toiletpapierhouder; Tandenborstelhouder; Handdoekstang; Handdoekrek; Handdoekring; Overig
ja: バスルームアクセサリーの互換性: ビデ用スプレー; カップホルダー; ヘアドライヤーホルダー; ハンドシャワーホルダー; ミラー; ローブフック; 手すり; シャンプーボトルホルダー; 棚; シャワーバスケット; シャワーキャディ; シャワーカーテンレール; ソープディッシュ; ソープディスペンサー; トイレットペーパーホルダー; 歯ブラシホルダー; タオル掛け; タオルラック; タオルリング; その他
en: Bathroom accessory compatibility: Bidet sprayer; Cup holder; Hair dryer holder; Hand shower holder; Mirror; Robe hook; Safety grab bar; Shampoo bottle holder; Shelf; Shower basket; Shower caddy; Shower curtain rod; Soap dish; Soap dispenser; Toilet paper holder; Toothbrush holder; Towel bar; Towel rack; Towel ring; Other
vi: Khả năng tương thích của phụ kiện phòng tắm: Vòi phun cho chậu rửa; Giá để cốc; Giá để máy sấy tóc; Giá đỡ vòi sen cầm tay; Gương; Móc treo tường; Thanh chắn an toàn; Giá để chai dầu gội; Kệ; Giỏ đựng đồ phòng tắm; Giá để đồ ở vòi sen; Thanh treo rèm nhà tắm; Khay đựng xà phòng; Bình đựng xà phòng; Đồ đựng giấy vệ sinh; Đồ đựng bàn chải đánh răng; Thanh treo khăn; Giá treo khăn; Vòng treo khăn; Khác
fi: Kylpyhuonetarvikkeiden yhteensopivuus: Bideesuihku; Mukinpidike; Hiustenkuivaajan pidike; Käsisuihkun pidike; Peili; Pyyhekoukku; Tukikaide; Shampoopullon pidike; Hylly; Suihkukori; Suihkukärry; Suihkuverhon tanko; Saippua-astia; Pumppuannostelija; Vessapaperiteline; Hammasharjapidike; Pyyhetanko; Pyyhepidike; Pyyhekoukku; Muu
cs: Kompatibilita s koupelnovými doplňky: Bidetová sprcha; Držák nápojů; Držák na fén; Držák sprchové hlavice; Zrcadlo; Háček na župan; Bezpečnostní madlo; Držák na lahev šamponu; Police; Sprchový koš; Sprchová polička; Tyč na sprchový závěs; Miska na mýdlo; Dávkovač mýdla; Držák na toaletní papír; Držák na zubní kartáčky; Tyč na ručníky; Věšák na ručníky; Kroužek na ručník; Jiné
it: Compatibilità degli accessori da bagno: Spruzzatore per bidet; Portabicchieri; Porta asciugacapelli; Supporto per doccetta; Specchio; Gancio appendiabiti; Maniglione di sicurezza; Porta flacone di shampoo; Mensola; Cestino per doccia; Portaoggetti per doccia; Asta per tenda da doccia; Portasapone; Dispenser per sapone; Porta carta igienica; Porta spazzolino; Portasciugamani a barra; Portasciugamani; Portasciugamani ad anello; Altro
lt-LT: Vonios priedo suderinamumas: Bidė purkštuvas; Puodelio laikiklis; Plaukų džiovintuvo laikiklis; Rankinio dušo laikiklis; Veidrodėlis; Kabliukas chalatams; Saugos turėklas; Šampūno buteliuko laikiklis; Lentyna; Dušo krepšelis; Dušo vežimėlis; Dušo užuolaidos strypas; Muilinė; Muilo dozatorius; Tualetinio popieriaus laikiklis; Dantų šepetėlių laikiklis; Rankšluosčių turėklas; Rankšluosčių kabykla; Rankšluosčių žiedas; Kita
tr: Banyo aksesuarı uyumluluğu: Bide püskürtücü; Bardak tutucu; Saç kurutma makinesi tutucu; El duşu tutucu; Ayna; Bornoz askısı; Güvenlik tutamağı; Şampuan şişesi tutucu; Raf; Duş sepeti; Duş rafı; Duş perdesi çubuğu; Sabunluk; Pompalı sıvı sabunluk; Tuvalet kağıdı tutucusu; Diş fırçası tutucusu; Havlu askısı; Havlu rafları; Havlu halkası; Diğer
hr-HR: Kompatibilnost dodataka za kupaonicu: Tuš za bide; Držač za čaše; Držač za sušilo za kosu; Držač za ručicu tuša; Ogledalo; Kuka za ogrtač; Sigurnosni rukohvat; Držač za boce šampona; Polica; Košara za pribor za tuširanje; Stalak za pribor za tuširanje; Šipka za zavjesu za tuš; Posudica za sapun; Dozator za sapun; Držač toaletnog papira; Držač četkica za zube; Šipka za ručnik; Stalak za ručnik; Kolut za ručnik; Ostalo
sk-SK: Kompatibilita kúpeľňových doplnkov: Bidetový rozprašovač; Držiak pohára; Držiak na fén; Držiak sprchovej hlavice; Zrkadlo; Háčik na župan; Bezpečnostné držadlo; Držiak na šampónom; Polica; Odkladací košík do sprchy; Polička do sprchy; Tyč na sprchový záves; Miska na mydlo; Dávkovač mydla; Držiak na toaletný papier; Držiak na zubnú kefku; Tyč na uteráky; Stojan na uteráky; Krúžok na uteráky; Iné